【裁判字號】    91,交簡上,135
【裁判日期】    920325
【裁判案由】    公共危險
【裁判全文】
臺灣桃園地方法院刑事判決                      九十一年度交簡上字第一三五號
    上  訴  人
    即  被  告  乙○○
右列被告因公共危險案件，上訴人不服本院中壢簡易庭九十一年度壢交簡字第九九五
號中華民國九十一年五月二十三日第一審刑事簡易判決（檢察官聲請簡易判決案號：
九十一年度偵字第五三七五號），提起上訴，本院管轄之第二審合議庭
認有刑事訴訟法第四百五十一條之一第四項但書之情形，改行通常訴訟程序，自為第
一審判決，茲判決如左：
    主      文
原判決撤銷。
乙○○無罪。
    理      由
一、聲請簡易判決處刑書意旨略以：被告乙○○明知服用酒類不能安全駕駛動力交通
    工具時，不得駕駛動力車輛，竟仍於民國（下同）九十一年二月二十日上午七時
    許，在臺北縣林口朋友住處飲用酒類後，已達不能安全駕駛動力交通工具之狀態
    ，竟仍駕駛車號Ｂ二－六六三號營業小客車，行經國道一號高速公路北向四十公
    里處（屬桃園縣龜山鄉），為警攔檢查獲並實施酒精測試，其因服用酒類後致其
    吐氣所含酒精成份達每公升零點六二毫克。因認被告乙○○涉犯刑法第一百八十
    五條之三之公共危險罪嫌云云。
二、按犯罪事實應依證據認定之，無證據不得推定其犯罪事實，刑事訴訟法第一百五
    十四條定有明文，又認定不利於被告之事實，須依積極證據，苟積極證據不足為
    不利於被告事實之認定時，即應為有利於被告之認定，更不必有何有利之證據，
    最高法院三十年上字第八一六號判例著有明文可資參照。且刑事訴訟上證明之資
    料，無論其為直接或間接證據，均須達於通常一般之人均不致有所懷疑，而得確
    信其為真實之程度，始得據為有罪之認定，若其關於被告是否犯罪之證明未能達
    此程度，而有合理性懷疑之存在，致使無從形成有罪之確信，即不得遽為不利被
    告之認定，亦有最高法院七十六年臺上字第四九八六號判例足稽。
三、公訴人認被告乙○○涉犯前開公共危險之罪嫌，無非係以酒精濃度測試紙、刑法
    第一百八十五條之三案件測試觀察記錄表各一紙，再參以被告為警查獲時，無故
    將所駕駛之車輛任意停放於路肩等情，推認被告當時已因酒精而使其正常駕駛能
    力受影響，顯已達不能安全駕駛之程度，為主要之論罪依據。訊據被告則堅決否
    認有何酒後駕車之違規犯行，辯稱：二月二十日當天伊與多位友人至臺北縣林口
    鄉綽號「小宏」家中飲酒，至當日上午七時許離開，欲至臺北市計程車休息站休
    息，因當時伊已喝醉，故由其友人丙○○代為駕駛前開車輛，途中因與朋友爭執
    駕駛而發生口角，朋友便將車停於路肩，以電話聯絡另名友人後搭乘該友人之車
    離去，伊進入駕駛座本想自行開車離去，但因酒醉無法開車而躺於車上休息睡著
    ，之後遭巡邏警員盤查發現伊有喝酒，便帶回警局實施酒測及製作筆錄，伊因酒
    醉意識模糊不知係友人開車至該處，事後經與友人聊起遭舉發之事，經友人告知
    始知悉當日汽車係由其友丙○○駕駛至該處等語。
四、經查，證人丙○○於本院調查時及臺灣高等法院九十一年度交抗字第五七三號案
    件調查時證稱：「當時我在基隆載客人到台北，在林森北路讓客人下車後剛好碰
    見被告乙○○，小宏在那德惠街附近排班，小宏說叫我們到他家走走，我們自台
    北到林口交流道上去右邊過去小宏家，當天約有八個司機去，有些認識、有些不
    認識，王文照是後來才去。當時是我開車載張走的，我原來都是早上八點多要回
    家，所以我都是那個時間回去，我當天要走了，看張有點喝醉，所以小宏叫我載
    張，我自己的車原先放在臺北，我是坐小宏的車去林口，所以我可以載張走，我
    載張下高速公路要到臺北，但可能是張搶著要開車，是我開出來，他硬要開，我
    不給他開，他沿路都搶著要開，我不給他開，要進交流道時他又吵著開，並我
    三字經，我就將車停在路肩，那時停在交流道要匯入國道邊，我將鑰匙拿走，他
    就下車挪到駕駛座、不讓我開，我就將鑰匙丟到行李箱。我就打電話給王文照，
    王就開車來載我，我們就回臺北，當時我叫張，他躺在駕駛座迷迷糊糊的也不理
    我。」，「當天他打電話給我，說他被開紅單，我就告訴他車是我開過去的，他
    才知道情形。」等語綦詳（臺灣高等法院九十一年度交抗字第五七三號案九十一
    年八月六日訊問筆錄），另查證人王文照關於被告乙○○離開「小宏」住處時之
    經過情形，亦證稱：「他們（指被告乙○○及丙○○）離開時，我與小宏在樓上
    ，當時阿峰（指被告）差不多醉了，我們就叫丙○○幫忙開車送張回臺北，因陳
    的車剛好停在臺北。」，「他們離開後我還與小宏在小宏家泡茶，一會陳就打電
    話給我叫我過去載他，開到交流道、國道會合點，我下車，張躺在駕駛坐，我過
    去叫張但叫不起來，陳當時很氣，叫我不要管張，叫我載他回去，我說那張怎麼
    辦，後來我想讓他在那裡休息一下，所以我就載陳回臺北。」等語明確，業經本
    院調閱本院九十一年度交聲字第二三八號、臺灣高等法院九十一年度交抗字第五
    七三號案卷核閱屬實，並有臺灣高等法院九十一年度交抗字第五七三號交通事件
    裁定一份在卷可稽，經核證人丙○○及王文照所證述之情節與被告所辯情節均相
    互符合，彼等所述之情節亦無明顯違反通常社會生活經驗法則或論理法則之處，
    且證人丙○○、王文照所述，與舉發警員甲○○在本院九十一年度交聲字第二三
    八號案件證述警方發現被告乙○○時，被告當時係坐於車內駕駛座位置，並將座
    椅躺平睡覺，並緊閉車窗，當時車上僅被告一人等情亦無扞格之處。況查，依照
    交通部運輸研究所七十九年八月對駕駛人行為之研究（酒醉駕車對駕駛行為之分
    析研究）指出，吐氣每公升酒精含量零點二五mg等於血液中酒精濃度（Blood
    Alcohol Concentratio- n簡稱BAC）百分之零點零五（亦即每100ml血液中含
    50mg酒精），而（1）BAC到達百分之0.03至百分之0.05時，對駕駛能力之影響為
    ：多數駕駛人心境逐漸變幻不定、視覺與反應靈敏性減弱、對速度及距離的判斷
    力差。對心理行為之影響為：觀察力逐漸欠缺、心情漸趨輕鬆、自信心增加、多
    話、精神狀態處於陶醉感。（2）BAC到達百分之0.05至百分之0.08時，對駕駛能
    力之影響為：反應遲鈍、駕駛能力受損、遲而不決或決而不行。對心理行為之影
    響為：情緒鬆弛、感情與行為趨向誇張、肌肉不協調、精神處於興奮狀態。（3
    ）BAC到達百分之0.08至百分之0.15時，對駕駛能力之影響為：判斷力嚴重受到
    影響、體能與精神協調受損、駕駛之體能困難增加。對心理行為之影響為：產生
    情緒異常現象、步伐不平穩、言語不清、反應惡劣、記憶及判斷力受損、精神處
    於錯亂狀態。而被告乙○○經測試之酒精濃度值達○‧六二mg/l，有酒精測試紀
    錄可按，對照上開交通部之研究報告，被告呼氣酒精濃度值為○．六二mg/L相當
    血液酒精濃度百分之○．一二四，其當時之之思想、行為、及判斷均顯然受酒精
    作用之影響而與正常狀態下之情狀有異，故被告乙○○及證人丙○○、王文照所
    述情節，並無明顯違反通常社會生活經驗法則或論理法則之處，足堪採信。是被
    告前開所辯，尚堪採信。
五、綜上所述，被告既堅詞否認犯罪，又有前開證人丙○○、王文照二人之證言可資
    佐證，公訴人所據之理由尚不足認定被告確有酒後仍駕車之行為，此外，復查無
    其他積極證據足資認定被告有何服用酒類不能安全駕駛動力交通工具而駕駛之犯
    行，自應為無罪之諭知。原審疏未審酌於此，逕為被告有罪之諭知，自有違誤，
    上訴人即被告執此為據，求為原判決撤銷，為有理由，自應由本院予以撤銷改判
    ，另為無罪之判決。
六、末按檢察官聲請以簡易判決處刑之案件，經法院認為有刑事訴訟法第四百五十一
    條之一第四項但書之情形者，應適用通常程序審判之，同法第四百五十二條定有
    明文。又按對於簡易判決之上訴，準用刑事訴訟法第三編第一章及第二章之規定
    。管轄第二審之地方法院合議庭受理簡易判決上訴案件，應依通常程序審理。其
    認案件有刑事訴訟法第四百五十二條之情形者，應撤銷原判決，逕依通常程序為
    第一審判決，法院辦理刑事訴訟簡易程序案件應行注意事項第十四點定有明文。
    經查，本件被告被訴公共危險乙案，本院認檢察官之聲請有刑事訴訟法第四百五
    十一之一第四項但書第三款所定之事由，不得以簡易判決處刑，爰依刑事訴訟法
    第四百五十二條之規定，改行通常程序自為第一審判決，附此明。
據上論斷，應依刑事訴訟法第四百五十五條之一第三項、第四百五十二條、第三百六
十九條第一項前段、第三百零一條第一項，法院辦理刑事訴訟簡易程序案件應行注意
事項第十四點，判決如主文。
本案經檢察官張春暉到庭執行職務。
中      華      民      國    九十二    年      三      月    二十五    日
                                      臺灣桃園地方法院刑事第六庭
                                          審判長法  官  周政達
                                                法  官  何俏美
                                                法  官  游紅桃
右正本證明與原本無異。
如不服本判決，應於判決送達後十日內向本院提出上訴狀（應附繕本），上訴於臺灣
高等法院。
                                                書記官  王元宏
中      華      民      國    九十二    年      三      月    二十六    日


司法院資訊處製作；財團法人民間司法改革基金會備份。
